【裁判字號】    97,小上,26
【裁判日期】    980120
【裁判案由】    返還押租金
【裁判全文】
臺灣基隆地方法院民事裁定              97年度小上字第26號
上  訴  人  乙○
被上訴人    甲○○
上列當事人間請求返還押租金事件，上訴人對於中華民國97年11
月10日本院基隆簡易庭97年度基小字第1416號第一審判決提起上
訴，本院第二審合議庭裁定如下：
    主  文
上訴駁回。
第二審訴訟費用新台幣壹仟伍佰元由上訴人負擔。
    理  由
一、按對於小額程序之第一審裁判之上訴，非以其違背法令為理
    由，不得為之；上訴狀內應記載上訴理由，表明原判決所違
    背之法令及其具體內容，或依訴訟資料可認為原判決有違背
    法令之具體事實，民事訴訟法第436條之24第2項、第436 條
    之25分別定有明文。又所謂判決違背法令，上訴人如以原判
    決有不適用法規或適用不當為上訴理由時，其上訴狀或理由
    書應有具體之指摘，並揭示該法規之條項或其內容，若係成
    文法以外之法則，應揭示該法則之旨趣，倘為司法院解釋或
    本院之判例，則應揭示該判解之字號或其內容，如依民事訴
    訟法第469 條所列各款事由提起第三審上訴者，其上訴狀或
    理由書應揭示合於該條款之事實，上訴狀或理由書如未依此
    項方法表明，或其所表明者與上開法條規定不合時，即難認
    為已對第一審判決之違背法令有具體之指摘，其上訴自難認
    為合法，最高法院67年臺上字第2876號、70年臺上字第2027
    號、71年臺上字第314 號均著有判例。當事人對於小額程序
    第一審判決提起上訴時，如未依上述方法表明，或其所表明
    者與上開法條規定不相合時，即難認為已合法表明上訴理由
    ，其上訴自非合法，第二審法院應依民事訴訟法第436 條之
    32第2項準用第444條第1項前段之規定，以裁定駁回之。
二、本件上訴理由略以：原審徒以被上訴人主張即認定兩造間租
    賃關係已因工業用電申請未通過而合意終止，顯有認定事實
    未憑證據之違誤。實則，被上訴人於民國94年1月2日向上訴
    人承租門牌號碼基隆市○○區○○街1號之2房屋，雙方約定
    租期三年，自94年1月2日起自97年1月1日止，每月租金新台
    幣（下同）4萬元。詎被上訴人於租期屆滿後竟拒絕返還上
    開房屋，依租賃契約第6條約定，被上訴人應按月賠償租金
    五倍之違約金（即20萬元）至其遷讓房屋為止；查被上訴人
    遲至97年9月17日始遷讓上開房屋，故其依約應給付上訴人
    170萬元之違約金。另上訴人收回上開房屋後發現，屋內除
    部分物品遭竊外，電線、鋁門及窗戶亦遭人破壞，預估回復
    原狀修復工程須費157,280元，此部分損失亦應由被上訴人
    負責賠償。再者，倘認兩造於租期屆滿後成立新租賃契約，
    依被上訴人於原審主張97年2月26日已支付租金99,000元予
    上訴人乙事，可推知自97年1月2日起每月租金應為55,000元
    ，計算至97年9 月17日被上訴人遷讓房屋時止，被上訴人須
    給付上訴人租金467,500 元。準此，被上訴人既積欠上訴人
    前開三項金額未付，上訴人自得以此與被上訴人之押租金12
    萬元及已付之99,000元互為抵銷等語。核其上訴理由，乃係
    指摘原審取捨證據、認定事實之職權行使為不當，並未表明
    該判決所違背之法令及其具體內容，暨依訴訟資料可認為原
    判決有違背法令之具體事實，難認已合法表明上訴理由。依
    首揭說明，本件上訴為不合法，應予駁回。
三、依民事訴訟法第436條之32第2項、第444條第1項、第436條
    之19第1項、第95條、第78條，裁定如主文。
中    華    民    國    98    年    1    月    20    日
                  民事庭審判長法  官  李媛媛
                              法  官  王翠芬
                              法  官  林玉珮
以上正本係照原本作成。
本件裁定不得抗告。
中    華    民    國    98    年    1    月    20    日
                              書記官  洪福基


司法院資訊處製作；財團法人民間司法改革基金會備份。
